臺灣臺東地方法院民事簡易判決
110年度東簡字第200號
原      告  良京實業股份有限公司

法定代理人  平川秀一郎

訴訟代理人  黃明哲
被      告  林春菊  原住臺東縣○○市○○路000號之1

上列當事人間請求返還借款事件，經臺灣臺北地方法院裁定移送
前來（110年度北簡字第10217號），本院於民國110年10月19日
言詞辯論終結，判決如下：
    主      文
被告應給付原告新臺幣參萬壹仟肆佰貳拾柒元，及其中新臺幣貳
萬陸仟零參拾肆元自民國九十五年二月二十八日起至民國一○四
年八月三十一日止，按週年利率百分之二十計算之利息，暨自民
國一○四年九月一日起至清償日止，按週年利率百分之十五計算
之利息。
被告應給付原告新臺幣捌萬壹仟陸佰壹拾玖元，及自民國九十六
年三月十六日起至民國一一○年七月十九日止，按週年利率百分
之十九點一八計算之利息，暨自民國一一○年七月二十日起至清
償日止，按週年利率百分之十六計算之利息，與違約金新臺幣壹
元。
原告其餘之訴駁回。
訴訟費用由被告負擔。
本判決原告勝訴部分得假執行。但被告如分別以新臺幣參萬壹仟
肆佰貳拾柒元、新臺幣捌萬壹仟陸佰壹拾玖元為原告預供擔保，
各得免為假執行。
    事實及理由
壹、程序部分
一、按訴狀送達後，原告不得將原訴變更或追加他訴，但擴張或
    減縮應受判決事項之聲明者，不在此限，民事訴訟法第255
    條第1項但書第3款定有明文。又依同法第436條第2項規定，
    上揭規定於簡易訴訟程序亦適用之。本件原告訴之聲明第2
    項原為：被告應給付原告新臺幣（下同）81,619元，及自民
    國96年3月16日起至清償日止，按週年利率19.18%計算之利
    息，暨自96年4月17日起至清償日止，逾期在6個月內者，按
    上開利率10%，逾期超過6個月者，就超過部分按上開利率20
    %計算之違約金，嗣具狀變更為：被告應給付原告81,619元
    ，及自96年3月16日起至110年7月19日止，按週年利率19.18
    %計算之利息，暨自110年7月20日起至清償日止，按週年利
    率16%計算之利息，與自96年4月17日起至110年7月19日止，
    按週年利率0.82%計算之違約金（見本院卷第16頁、第28頁
    ），核屬就利息、違約金請求部分，減縮應受判決事項之聲
    明，尚無不合，應予准許。
二、被告未於言詞辯論期日到場，核無民事訴訟法第386條各款
    所列情形，依原告之聲請，由其一造辯論而為判決。
貳、實體部分　　
一、原告主張：
(一)被告前向訴外人大眾商業銀行股份有限公司（下稱大眾銀行
    ）申辦現金卡使用，每月應給付當月最低應付款，如未依約
    給付即視為全部到期，且自應繳日（到期日）起至清償日止
    ，按週年利率20%計算利息。被告未履行繳款義務，尚有本
    金26,034元、未收利息1,713元及遲延利息3,680元拒不清償
    ，嗣經大眾銀行將上開債權讓與訴外人普羅米斯顧問股份有
    限公司（下稱普羅米斯公司），普羅米斯公司又於95年2月2
    7日讓與原告，屢次催告償還，被告猶置之不理。
(二)被告向訴外人臺東區中小企業銀行股份有限公司（下稱臺東
    企銀）申辦信用貸款，約定借款額度為100,000元，借款期
    間自92年5月5日起，以每月為1期，共分48期，按期於當月5
    日平均攤還本息，且自借款日起，按週年利率19.18%計算利
    息，未按期攤還本息時，逾期在6個月內者，按上開利率10%
    ，逾期超過6個月者，就超過部分按上開利率20%計算違約金
    ，如有1期未按期清償，視為全部到期。被告未依約還款，
    視為債務全部到期，至96年3月15日止尚欠本金81,619元未
    清償，被告自應給付上述借款本息及違約金，嗣經臺東企銀
    將上述債權讓與原告，屢次催告償還，被告猶置之不理。
(三)就（一）部分，依現金卡契約及債權讓與之法律關係；就（
    二）部分，依消費借貸契約及債權讓與之法律關係，提起本
    件訴訟等語，並聲明：1.如主文第1項所示。2.如壹、一中
    變更後聲明所示。
二、被告未於言詞辯論期日到場，亦未提出書狀作任何聲明或陳
    述。
三、本院之判斷
(一)原告主張之（一）部分，有與其所述相符之大眾Much現金卡
    申請書、分攤表、債權收買請求暨債權讓與證明書、債權讓
    與證明書、催告通知、大眾銀行現金卡收買帳戶近6個月歷
    史交易明細可證（見臺灣臺北地方法院110年度北簡字第102
    17號卷【下稱北院卷】第4-9頁，本院卷第19頁）；原告主
    張之（二）部分，亦有與其所述相符之臺東企銀授信約定書
    、本票、債權讓與證明書、分攤表、報紙公告、放款帳卡資
    料查詢為憑（見北院卷第10-16頁，本院卷第20頁），堪信
    原告主張為真實，合先敘明。
(二)按約定之違約金額過高者，法院得減至相當之數額，民法第
    252條定有明文。就原告主張之（二）部分，本院審酌因被
    告未依約還款所受之損害，通常為受償後得用於轉借他人之
    利息收入或轉作他項投資之收益，然近年來國內金融市場之
    借貸利率大幅調降，相較於原告請求按週年利率19.18%、16
    %計算之利息，原告已足以獲得相當之經濟利益，原告再請
    求自96年4月17日起至110年7月19日止，按週年利率0.82%計
    算之違約金，合併上述借款利息計算，被告因違約所負擔之
    賠償責任明顯偏高，原告復未證明除利息損失外更有何特別
    損害，遑論原告係收購不良債權，難謂實際上有何因被告違
    約受損害可言，認原告請求之違約金實屬過高，殊非公允，
    應酌減為1元，始屬適當，逾此範圍之違約金請求，尚難准
    許。
四、綜上所述，原告依現金卡契約、消費借貸契約及債權讓與之
    法律關係，請求被告給付如主文第1、2項所示，為有理由，
    應予准許，逾此範圍之請求，則無理由，應予駁回。
五、本件原告勝訴部分，係適用簡易訴訟程序所為被告敗訴之判
    決，依民事訴訟法第389條第1項第3款規定，應依職權宣告
    假執行，並依同法第392條第2項規定，依職權宣告被告如分
    別預供擔保相當金額，各得免為假執行。
六、訴訟費用負擔之依據：民事訴訟法第79條。雖本件原告之訴
    一部為有理由，一部為無理由，惟本院審酌原告敗訴部分僅
    係其違約金請求過高部分，認訴訟費用仍應全由被告負擔為
    適當。
中　　華　　民　　國　　110 　年　　10　　月　　29　　日
                  臺東簡易庭　法  官　黃柏仁
如對本判決不服，須於判決送達後20日之不變期間內，向本庭提
出上訴狀。（須按對造當事人之人數附繕本）
如委任律師提起上訴者，應一併繳納上訴審裁判費。　　　　　
中　　華　　民　　國　　110 　年　　11　　月　　1 　　日
                              書記官  張坤校